臺灣臺北地方法院民事裁定
111年度勞補字第209號
原      告  蔡佳玲
            葉哲均
            黃宥涵
            高佳暐
            黃聖理
            黃欣元



上列原告與被告譽元有限公司等人間請求給付工資事件，本院裁
定如下：
    主  文
原告應於本裁定送達後五日內，各補繳第一審訴訟費用如附表「
 應補繳裁判費」欄所示。
    理  由
一、上列原告蔡佳玲、葉哲均、黃宥涵、高佳暐、黃聖理、黃欣
    元等人與被告譽元有限公司、辛韋諒間請求給付工資等事件
     ，原告起訴未據繳納裁判費。經查：
　㈠按普通共同訴訟，雖係以數訴合併於一訴，但僅為形式之合
    併，以便同時辯論及裁判而已，是其是否具備訴成立要件及
    權利保護要件，仍須按各共同訴訟人分別調查之（司法院〈 
    75〉廳民1字第1405號研究意見參照）。本件原告對被告各別
    請求，核屬法律關係種類相同之普通共同訴訟，揆諸上開說
    明，應分別調查訴之要件，各別依其所主張之訴訟標的金額
    徵收裁判費。
　㈡原告所主張之訴訟標的金額如附表「訴訟標的價額」欄所示 
    ，依勞動事件法第15條、民事訴訟法第77條之13等規定，原
    應徵裁判費如附表「應徵裁判費」欄所示，然其中如附表「
     工資及資遣費」欄所示部分係因給付工資及資遣費等涉訟
    ，依勞動事件法第12條第1項規定，暫免徵收裁判費3分之2
    如附表「暫免徵收裁判費」欄（元以下四捨五入）所示；另
    請求發給非自願離職證明書，依其性質係基於勞工身分上權
    利有所主張，核屬非因財產權而起訴，依民事訴訟法第77條
    之14第1項之規定，應徵收裁判費如附表「非財產權應徵裁
    判費」欄所示，經合計上開應繳裁判費如附表「應補繳裁判
    費 」欄所示。茲依勞動事件法第15條、民事訴訟法第249條
    第1項但書之規定，定相當期間命原告分別補繳裁判費如主
    文所示，逾期不繳納，即依法駁回其訴。
二、依勞動事件法第15條，民事訴訟法第77條之13、第77條之14
    第1項、第249條第1項但書，裁定如主文。
中　　華　　民　　國　　111 　年　　3 　　月　　24　　日
                    勞動法庭  法　官　翁偉玲
以上正本係照原本作成。                                  本裁定不得抗告。
中　　華　　民　　國　　111 　年　　3 　　月　　24　　日
                              書記官　陳信宏
附表：（元：新臺幣）
編 號 原告 訴訟標的價額 應徵裁判費 工資及資 遣費 暫免徵收裁判費 非財產權應 徵裁判費 應補繳 裁判費 １ 蔡佳玲 16萬8804元 1770元 14萬3204元 1033元 3000元 3737元 ２ 葉哲均 16萬6883元 1770元 14萬1283元 1033元 3000元 3737元 ３ 黃宥涵 15萬9684元 1660元 13萬4084元 960元 3000元 3700元 ４ 高佳暐 17萬3556元 1880元 14萬7956元 1033元 3000元 3847元 ５ 黃聖理 14萬8510元 1550元 12萬2910元 887元 3000元 3663元 ６ 黃欣元 71萬6519元 7820元 19萬919元 1400元 3000元 9420元